【裁判字號】    99,訴,1734
【裁判日期】    990630
【裁判案由】    清償債務
【裁判全文】
臺灣臺北地方法院民事判決              99年度訴字第1734號
原      告  國泰人壽保險股份有限公司
法定代理人  丙○○
訴訟代理人  甲○○
被      告  乙○○
上列當事人間請求清償債務事件，本院於民國九十九年六月二十
一日言詞辯論終結，判決如下：
    主      文
被告應給付原告壹佰玖拾玖萬捌仟伍佰貳拾壹元，及自民國九十
年十月三日起至清償日止，按年息百分之八點六二五計算之遲延
利息，暨按上開利率百分之二十計算之違約金。
訴訟費用新臺幣貳萬壹仟貳佰玖拾伍元由被告負擔。
    事實及理由
一、按當事人得以合意定第一審管轄法院，民事訴訟法第24條第
    1項前段定有明文。查，兩造既已於約定書第13條約定，同
    意以本院為第一審管轄法院（見本院卷第11至13頁），則本
    院就本件訴訟自有管轄權，合先陳明。
二、次按訴狀送達後，原告不得將原訴變更或追加他訴，但擴張
    或減縮應受判決事項之聲明者，不在此限，民事訴訟法第25
    5條第1項第3款定有明文。本件原告於起訴時訴之聲明原係
    訴請被告給付原告新臺幣（下同）2,044,616元，嗣於99年6
    月21日言詞辯論期日減縮訴之聲明為被告應給付原告1,998,
    521元，依前揭規定，本院自應予以准許，併予敘明。
三、原告主張：被告分別於86年6月16日、86年7月31日、86年10
    月21日、87年2月12日向伊借款1,000,000元、1,000,000元
    、1,000,000元、310,000元，借款期限至106年6月16日、10
    6年6月17日、106年6月31日、106年6月31日，每個月為1期
    ，按月攤還本金及其利息，利息均按年息8.75％計付，並同
    意依伊於每年3月及9月所定新利率計付利息。並約定如未按
    期履行債務時，即喪失期限利益，債務應視為全部到期。遲
    延給付本金或利息時，除仍按上開利率計息外，其逾期在6
    個月以內部分，另按上開利率10％，逾期超過6個月部分另
    按上開利率20％計付違約金。詎被告自88年5月17日起即未
    按期繳款，依約上列借款應視為全部到期，至伊向臺灣士林
    地方法院民事執行處88年度執字第13988號案件聲請拍賣之
    抵押物取償，獲分配金額2,014,610元，餘款迄今均未獲清
    償，尚欠1,998,521元及自90年10月3日起算之利息及違約金
    ，爰依消費借貸之法律關係，提起本訴等情。並於本院聲明
    ：如主文第1項所示。
四、經查，原告主張上列事實，業據提出借據、約定書、繳息明
    細查詢、臺灣士林地方法院90年度執字第13988號案件分配
    表等件為證（見本院卷第6至20頁），而被告經合法通知後
    （見本院卷第24頁），亦未提出任何書狀爭執，視同自認（
    民事訴訟法第280條第3項準用第1項規定參照），故原告主
    張之事實，堪信為真。從而，原告依據上開契約之法律關係
    ，訴請被告應給付如主文第1項所示，為有理由，應予准許
    。
五、訴訟費用之負擔：本件第一審裁判費為21,295元，應由被告
    負擔，爰確定如主文第2項所載。
六、據上論結，本件原告之訴為有理由，依民事訴訟法第385條
    第1項前段、第78條，判決如主文。
中    華    民    國    99    年    6     月    30    日
                  民事第六庭    法  官  吳定亞
以上正本係照原本作成。
如對本判決上訴，須於判決送達後20日內向本院提出上訴狀。
中    華    民    國    99    年    6     月    30    日
                                書記官  張婕妤

司法院資訊處製作；財團法人民間司法改革基金會備份。
